【裁判字號】    96,訴,8719
【裁判日期】    980319
【裁判案由】    第三人異議之訴
【裁判全文】
臺灣臺北地方法院民事判決              96年度訴字第8719號
原      告
即反訴被告  乙○○
訴訟代理人  蘇美妃律師
反訴  被告  甲○○
被      告
即反訴原告  丙○○
訴訟代理人  張世興律師
上列當事人間第三人異議之訴事件，本院於中華民國97年10月16
日言詞辯論終結，判決如下：
    主  文
原告之訴駁回。
訴訟費用由原告負擔。
反訴原告之訴駁回。
反訴訴訟費用由反訴原告負擔。
    事實及理由
甲、程序部分：
    反訴被告甲○○經合法通知，未於言詞辯論期日到場，核無
    民事訴訟法第386條所列各款情形，爰依反訴原告丙○○之
    聲請，由其一造辯論而為判決。
乙、實體部分：
一、本訴部分兩造之聲明及陳述：
  (一)原告主張：被告以門牌號碼臺北市○○區○○街248號之房
    屋（下稱系爭房屋）係其債務人即反訴被告甲○○所有，而
    向本院聲請強制執行系爭房屋，經本院民事執行處以96年度
    執字第58778號強制執行事件（下稱系爭執行事件）執行在
    案，尚未執行終結。惟系爭房屋係原告於民國78年8月間獨
    自出資雇工興建完成之違章建築，基地上之原建物已於78年
    6、7月間因火災而完全滅失，原告自因原始興建而取得系爭
    房屋事實上使用收益及處分權。而原告與甲○○原係夫妻關
    係，嗣於88年11月9日協議離婚，亦約定系爭房屋歸屬原告
    ，係為避免離婚後再因財產問題發生糾葛，乃特於離婚協議
    書（下稱系爭離婚協議書）上就雙方財產上之歸屬詳予約定
    ，被告並未舉證證明原告與甲○○為假離婚及系爭離婚協議
    書之約定係屬通謀虛偽意思表示。是系爭房屋非屬甲○○所
    有，被告誤認系爭房屋為甲○○所有，而聲請本院民事執行
    處予以強制執行，自係侵害原告對系爭房屋之使用收益及處
    分權能，爰依強制執行法之規定請求本院撤銷系爭執行事件
    就系爭房屋之執行程序等語。並聲明：系爭執行事件就系爭
    房屋所為之執行程序應予撤銷。
  (二)被告則以：1.系爭房屋門牌整編前之臺北市○○區○○街22
    9巷臨14號房屋（下稱己○街房屋）坐落之基地，為軍方於
    48年7月撥予被告之被繼承人庚○興建眷舍使用。庚○嗣於
    79年11月1日書立遺囑，將己○街房屋前半部（經門牌整編
    後為臺北市○○街250號，下稱250號房屋）交由被告繼承，
    將後半部（經門牌整編後為臺北市○○街248號即系爭房屋
    ）交由卯○○即甲○○之母繼承。庚○係於85年2月23日死
    亡，卯○○則將系爭房屋贈與甲○○，並於88年3月30日死
    亡。2.甲○○計畫侵奪被告所有之250號房屋，與原告於86
    年10月8日出具不實承諾書，謊稱己○街房屋為渠等於57年1
    1月30日興建完成，向臺北市稅捐稽徵處申請設立房屋稅籍
    。嗣甲○○逼迫被告之房客致其不敢承租而搬離，甲○○並
    於88年8月23日更換門鎖，占據250號房屋，經被告提起訴訟
    ，甲○○答辯稱：「當年余得庚○先生（原告之父）指點在
    此三不管地方（己○街229巷臨14號）自工自料搭建此房屋
    ，以為余與岳家安身立命之處所」，足認系爭房屋並非原告
    所有。3.甲○○於訴訟中與原告將己○街房屋稅籍，改為25
    0 號及248號2戶，分別登記為各自所有，並即辦理假離婚，
    渠等所簽訂系爭離婚協議書，係為規避日後萬一敗訴後遭強
    制執行之脫法行為，此自該協議書內容稱：「此地上物當年
    由甲○○與辛○○（張乙○○之弟）合資自工興建完成」及
    「此致有關單位人士」云云，顯見此係配合其訴訟上之主張
    而為，且實際上甲○○與原告仍如昔日往常夫妻生活，同財
    共居，並無二異，該協議書亦屬渠等通謀而為虛偽意思表示
    ，自屬無效。4.系爭房屋稅籍登記為原告，原告自得向保險
    公司申請登記投保不動產之商業火災保險，是該商業火災保
    險單自不能證明系爭房屋為原告所有。5.被告嗣取得對甲○○之勝訴確定判決，並收回250號房屋後，該2樓加蓋部分騰
    空等待承租中，甲○○意圖再據為己有，竟於96年8月1日自
    系爭房屋2樓加蓋部分敲除與250號2樓加蓋部分之相連牆壁
    ，侵入250號2樓加蓋部分，擺設家具予以竊佔，甲○○隨即
    向臺北市政府稅捐處申請單獨設立系爭房屋2樓房屋稅籍（
    其範圍包括250號2樓加蓋部分），嗣因接獲本院民事執行處
    96 年8月28日囑託測量查封登記書，為避免日後與原告之主
    張矛盾，乃於96年9月5日向台北市政府稅捐處撤銷其申請，
    並通知被告自行收回250號2樓加蓋部分房屋。倘系爭房屋非
    甲○○所有，其與原告非辦理假離婚，則其何以能始終居住
    該處所，並自該處侵入250號2樓加蓋部分予以竊佔，及向台
    北市政府稅捐處申請單獨設立248號2樓房屋稅籍。6.本件係
    由甲○○先於96年9月14日向本院執行處提出抗告狀，嗣發
    現身分不符，始於當日下午改以原告名義提出，但仍由甲○○書寫，益徵原告僅系爭房屋之稅籍登記名義人，甲○○則
    為真正所有人等語，資為抗辯。並聲明：原告之訴駁回。
二、反訴部分兩造之聲明及陳述：
  (一)反訴原告主張：倘本院認系爭房屋原屬反訴被告甲○○所有
    ，且系爭離婚協議書就系爭房屋歸屬原告之約定仍屬有效，
    則甲○○將系爭房屋讓與乙○○之行為，有害及反訴原告之
    債權，反訴原告自得聲請法院撤銷之。並聲明：甲○○與乙○○於88年11月9日就系爭房屋所為讓與行為應予撤銷。
  (二)反訴被告乙○○則以：其係因原始興建而取得系爭房屋之所
    有權，非因甲○○之讓與行為而取得系爭房屋之所有權，反
    訴原告自無行使撤銷權之餘地。縱認反訴被告間確有讓與系
    爭房屋之行為，則該讓與行為發生即88年11月9日時，反訴
    原告與甲○○間之債權即89年6月1日至91年5月31日相當於
    租金之損害賠償債權尚未存在，原告亦不得行使該撤銷權等
    語，資為抗辯。並聲明：反訴原告之訴駁回。
  (三)反訴被告甲○○則以：系爭房屋係因原基地上之建物於78年
    7月間受隔鄰火災波及全部燒毀，乙○○因領有火險理賠金
    而獨資興建，原始起造人為乙○○，並非甲○○，且甲○○
    於71年初即攜母與繼父赴美定居，至85年4月因繼父逝世始
    返台，期間約15年，與乙○○已形同陌路，及至88年11月9
    日因生活費及子女教育費等問題而協議離婚，並無規避日後
    強制執行之意思等語，資為抗辯。並聲明：反訴原告之訴駁
    回。
三、兩造不爭執事項：
  (一)被告以系爭房屋為甲○○所有，而向本院聲請強制執行系爭
    房屋，經本院以系爭執行事件執行在案，尚未執行終結。
  (二)原告之戶籍謄本記載其與甲○○於88年11月9日離婚（見本
    院卷(一)第12頁）。
  (三)原告所提離婚協議書上載有：「…不動產部分：建於台北市
    ○○路229巷14號之地上物（北市稽中北（乙）字第28800號
    ），前半部（臨台北市○○路229巷）歸屬甲○○，後半部
    （面臨台北市○○街）歸屬張乙○○」、「此地上物當年由
    甲○○與辛○○（張乙○○之弟）合資自工興建完成」及「
    此致有關單位人士」，日期則載為「中華民國八十八年十一
    月九日」（見本院卷(一)第14頁）。
  (四)系爭房屋門牌整編前之己○街房屋坐落基地，為軍方於48年
    7月撥予庚○興建眷舍使用。庚○嗣於79年11月1日自書遺囑
    ，將己○街房屋前半部即250號房屋交由被告繼承，將後半
    部交由卯○○繼承（見本院卷(一)第37頁及第41頁）。
  (五)甲○○與原告於86年10月8日出具承諾書稱己○街房屋為渠
    等於57年11月30日興建完成，向台北市稅捐稽徵處申請設立
    房屋稅籍（見本院卷(一)第49頁）。
  (六)甲○○於臺灣高等法院92年度重上字第489號民事訴訟中提
    出答辯狀陳稱：「當年余得庚○先生（原告之父）指點在此
    三不管地方（己○街229巷臨14號）自工自料搭建此房屋，
    以為余與岳家安身立命之處所」（見本院卷(一)第58頁）。
  (七)富邦產物保險股份有限公司承保原告己○街房屋之火險，保
    單0500字第78Ｇ0000000，於78年7月8日出險並理賠68萬5,3
    60元（見本院卷(一)第168頁）。
四、得心證之理由：
    原告主張系爭房屋係其於78年8月間獨自出資雇工興建完成
    之違章建築，因原始興建而取得系爭房屋事實上使用收益及
    處分權，且其與甲○○於88年11月9日協議離婚，亦約定系
    爭房屋歸屬原告，是系爭房屋非屬甲○○所有，原告自得依
    強制執行法之規定請求本院撤銷系爭執行事件就系爭房屋之
    執行程序等情，為被告所否認，並以前開情詞置辯，另主張
    甲○○將系爭房屋讓與乙○○之行為，有害其債權，故提起
    反訴請求法院撤銷之。故本件之爭點厥為：(一)原告是否為系
    爭房屋之原始起造人？(二)系爭離婚協議書就系爭房屋歸屬原
    告之約定，效力為何？茲析述如次：
  (一)原告是否為系爭房屋之原始起造人？
  1.查己○路房屋坐落之基地，為軍方於48年7月撥予庚○興建
    眷舍使用，庚○嗣於56年8月14日遷入設籍於己○路房屋，
    且於61年5月8日上簽當時陸軍總司令，報告其於上開基地所
    建之簡易眷舍，因颱風毀損而雇工修理，請陸軍總部函知臺
    北市警察局中山分局，庚○並於61年9月29日向臺北市戶政
    事務所申請就己○路房屋編釘門牌。而甲○○隨其母親寅○○○於62年3月5日搬至己○街房屋與庚○同住，並設籍於己○路房屋，庚○並於70年10月6日與寅○○○結婚，且於79
    年11月1日書立遺囑，分配己○路房屋產業，由甲○○之表
    姊壬○○及被告之岳父癸○○見證，該自書遺囑記載：「關
    於本人所有臺北市○○街229巷14號房地，決定將前半部分
    30餘坪目前由子○○夫妻借住之房屋及其租用之餐廳店面全
    部交由吾兒丑○繼承所有（即系爭250號房屋），該號後半
    部房地則交由吾妻卯○○繼承所有（即系爭248號房屋），
    恐口無憑，特立此囑為據！」，嗣庚○於85年2月23日死亡
    。被告與寅○○○則於85年4月16日協議，遵照庚○遺囑分
    配執行，「己○路房屋前半部出租餐廳部份於85年5月5日起
    由被告丙○○與租戶簽訂租約」，「餐廳旁之套房由被告丙○○與現租戶訂約（85年4月底起）」，雙方並簽立協議書
    等情，有庚○之報告書、戶籍名冊、編釘門牌登記申請書、
    戶籍謄本、庚○之自書遺囑、被告與寅○○○之協議書附卷
    可稽（見本院卷(一)第37頁至第42頁），且為兩造所不爭執，
    應堪信為真實。是己○路房屋既係庚○原於48年7月至56年8
    月14日間所興建之簡易眷舍，並於61年間因颱風而僱工修理
    ，且於居住該屋期間之70年10月6日與寅○○○結婚，及於
    79 年11月1日書立遺囑指定該房屋之前、後半部分別由被告
    及寅○○○繼承，且被告與寅○○○於85年間仍遵照庚○之
    遺囑分配執行而簽訂協議，則系爭房屋即己○路房屋之後半
    部之原始起造人應為庚○，寅○○○並於85年間因繼承而取
    得系爭房屋之事實上使用收益及處分權，原告並非系爭房屋
    之原始起造人。
  2.原告雖主張：己○路房屋後半部已於78年6、7月間之火災完
    全滅失，系爭房屋係其於78年8月間獨自出資雇工興建完成
    之違章建築等語。惟按當事人主張有利於己之事實者，就其
    事實有舉證之責任。民事訴訟法第277條第1項前段定有明文
    。又民事訴訟如係由原告主張權利者，先由原告負舉證之責
    ，若原告先不能舉證，以證實自己主張之事實為真實，則被
    告就其抗辯事實即令不能舉證，或其所舉證據尚有疵累，亦
    應駁回原告之請求，最高法院17年上字第917號判例意旨可
    資參照。經查：
  (1)原告雖提出富邦產物保險股份有限公司之賠款證明1紙（見
    本院卷(一)第168頁），其上載有：被保險人張乙○○之保險
    標的物臺北市○○區○○路229巷14號，於78年07月08日出
    險，經本公司理算後以68萬5,360元賠付結案等語，然火災
    保險，一般分為住宅火災保險及商業火災保險，住宅火災保
    險，凡是供住宅用之建築物及建築物內動產，均可投保；商
    業火災保險，凡是供住宅用以外之建築物、營業裝修、營業
    生財、貨物、機器設備等有形財產均可投保，均非以住宅或
    建築物為限。而上開賠款證明並未載明火災保險之種類、保
    金之額度及理賠細目等資料，縱可證明己○路房屋曾於78年
    間發生火災，但仍不足佐證原告所稱原建物因火災而完全滅
    失之事實為真。
  (2)證人戊○○即原告之鄰居證稱：其住在系爭房屋對面，當時
    在家中樓上有聽到救火車聲音，所以自陽台上看一下，只知
    道燒起來等語。是戊○○並未目賭整個火災經過，及系爭房
    屋因火災受損之情形。又證人丁○○即系爭房屋水電工程之
    施作人員證稱：其進場施作時鐵皮屋的部分已蓋完，內部是
    空的，其只做水電、線路部分，其有看到牆壁黑黑的，新舊
    牆壁都有，鐵皮、鐵架都是新的，其沒有親眼看到，但是有
    聽到隔壁說有火災等語。是丁○○亦未目睹整個火災經過，
    其進場施作時鐵皮及鐵架既已全新完工，自未見到鐵皮及鐵
    架施作前系爭房屋之狀況為何，即丁○○之證述僅足證明系
    爭房屋之鐵皮屋頂確曾翻新，尚無法推論該屋頂因火災燒毀
    而重新施作。是上開證人之證詞均無從證明系爭房屋有因火
    災全毀重建之事實，尚難為原告有利之認定。
  (3)系爭房屋位於其與250號房屋間防火巷側之牆壁，除第1扇鐵
    窗左上半部外，其餘部分則有油漆剝落、水泥外露之情形，
    二者無論外觀或以手敲擊，均顯有不同，又2樓外牆部分，
    鐵門底邊及左側下部之強面又與後者相同，原告亦自承該部
    分係78年所留存的牆面等情，有本院97年11月18日勘驗現場
    筆錄及系爭房屋照片在卷可憑（見本院卷(二)第84頁至第86頁
    及第96-8頁至第96-14頁），此亦與證人丁○○所為其當時
    所見新舊牆壁皆有之證述相符，足認系爭房屋曾就牆壁部分
    為局部整修，並未拆除重建。
  (4)綜上，依原告所主張之證據，及本院現場勘驗之結果，均無
    從認定系爭房屋係原房屋因78年火災全部燒毀而為重建之事
    實。本院另審酌庚○於前開火災後之79年11月自書遺囑為上
    述財產分配時，並不認為系爭房屋為原告所有，亦未提及火
    災乙事，再者，原告提起本件第三人異議之訴當時，並未提
    及系爭房屋有因78年間火災全部滅失後重建而為原告所有乙
    節，且原告與甲○○於86年10月8日書立承諾書（見本院卷
    (一)第49頁，下稱系爭承諾書）與臺北市稅捐稽徵處申請設立
    己○路房屋稅籍時，即表明該房屋為渠等於57年11月30日興
    建完成，又其提出之系爭離婚協議書亦明載：此地上物當年
    由甲○○與辛○○（張乙○○之弟）合資自工興建完成」，
    亦均未提及系爭房屋有因78年間火災全部滅失而重建等情，
    則原告是項主張顯為臨訟杜撰，不足採信。
  (二)系爭離婚協議書就系爭房屋歸屬原告之約定，效力為何？
    按表意人與相對人通謀而為虛偽意思表示者，其意思表示無
    效。民法第87條第1項前段定有明文。本件系爭房屋經庚○
    指定由寅○○○繼承，被告另稱寅○○○將系爭房屋贈與甲○○等情，雖為甲○○所否認，然自甲○○於86年10月8日
    書立系爭承諾書，及於寅○○○死亡後之88年5月9日以寅○○○之子女代表及己○路房屋後半部住戶之身分與被告就己○路房屋之使用簽訂協議（見本院卷(一)第54頁）等情以觀，
    應認被告之主張為可採，即甲○○確實取得系爭房屋即己○
    路房屋後半部之事實上使用收益及處分權。又系爭離婚協議
    書雖載有：「…不動產部分：建於台北市○○路229巷14號
    之地上物（北市稽中北（乙）字第28800號），前半部（臨
    台北市○○路229巷）歸屬甲○○，後半部（面臨台北市○○街）歸屬張乙○○」。然查：
  1.按離婚協議書，本係離婚兩造就有關離婚後之夫妻財產及未
    成年子女權利義務之行使所做協議。然系爭離婚協議書大部
    分之篇幅均在敘述系爭己○路房屋之歸屬與來源，就反訴被
    告間之動產一筆帶過，其餘金錢等財產、居住處所、子女事
    宜或日後關係等等均未置一言，顯與常情有違。況離婚協議
    書係屬契約性質，無須對離婚兩造以外之人有何主張，然系
    爭離婚協議書上竟載有「此致有關單位人士」等字樣，足認
    反訴被告書立離婚協議書之目的顯然超過夫妻財產分配之考
    量，其內容是否出自真意，即非無疑。
  2.乙○○陳稱：其於88年離婚，且於89年結束安親班工作，系
    爭協議書是由甲○○所寫，因其只有小學畢業，也不懂法律
    ，但其要跟甲○○分清楚，系爭房屋是其自己出資蓋的，所
    以其特別要求甲○○在系爭離婚協議書上註明清楚，前半部
    歸甲○○其不管，後半部則歸其所有，當初最早於56年3、4
    月間是其娘家及其與甲○○所蓋，78年大火之後，由其1個
    人獨資興建，其特別在248號與250號房屋中間砌一道牆，系
    爭協議書是在下午時間簽立，簽完協議書大概2、3天後，才
    去辦手續等語。甲○○則陳稱：系爭離婚協議書是其於88年
    11月9日當天與乙○○商量草擬完成，內容都是其自己想的
    ，均為其主意，是乙○○要求要寫清楚寫明白，好像是在早
    上簽立，當天簽完名後就到戶政事務所辦理，手續大約在、
    下午2、3點完成，己○路房屋最早是在56年蓋的，58年颱風
    把其之前之木造房屋吹走後，再蓋起來時，中間即已經有防
    火巷，即有磚牆隔開了，78年大火之後248號原告乙○○獨
    資蓋的，因為有保險金理賠，離婚之後沒有另外再隔牆等語
    。自乙○○及甲○○上開所陳以觀：
  (1)就簽立協議書及辦理離婚登記之時間，2人之供稱顯然不一
    ，則系爭協議書是否基於2人之真意而為協議後始簽立，亦
    屬有疑。
  (2)乙○○於本院勘驗現場時自承系爭房屋臨防火巷之牆壁有一
    部分是78年火災前即已存在之舊牆壁，亦經本院確認屬實，
    已如上述，核與其上開所稱78年大火之後，系爭房屋由其獨
    資興建，其特別在248號與250號房屋中間砌一道牆等情相左
    ，足認乙○○對於系爭房屋之外牆變動，尚非熟稔，且其既
    稱系爭房屋是其自己出資所蓋，因要跟甲○○分清楚，而特
    別要求甲○○在系爭離婚協議書上註明清楚等語，而系爭離
    婚協議書上並無有關乙○○出資興建等隻字片語之記載，則
    系爭離婚協議書上後半部歸屬乙○○之記載，洵難認係乙○○及甲○○真正之合意。
  3.本院審酌甲○○與被告曾於88年5月9日簽訂協議，其上載有
    ：「臺北市○○街229巷14號（以下稱本戶）原眷戶故庚○
    之遺孀寅○○○於目前病逝。原眷戶之子，本戶前半部住戶
    丙○○（以下稱甲方），與寅○○○之子女代表本戶後半部
    住戶甲○○（以下稱乙方），謹就本戶有關事宜協議如下：
    (一)本戶現有房舍之使用權，甲、乙雙方切實遵行甲方與寅○○○於85年所簽協議，未來一旦實施老舊眷村改建配宅，雙
    方悉依法令規定辦理。(二)甲方原租借給乙方及寅○○○使用
    之小套房，自本協議簽訂之日起由乙方交還甲方。(三)甲方同
    意於餐廳出租期間，原分配予寅○○○之部份租金，由乙方
    繼續領取」，有該協議書在卷可憑（見本院卷(一)第54頁），
    足認甲○○顯然知悉寅○○○於85年所簽協議，對己○路房
    屋使用分配之沿革應知之甚明，即其應知悉其得行使權利之
    範圍僅及於己○路房屋後半部，而不及於前半部。然甲○○
    竟與原告於86年10月8日以己○路房屋為渠等於57年11月30
    日興建完成之不實事項，書立系爭承諾書與臺北市稅捐稽徵
    處，申請設立己○路房屋稅籍，亦足認甲○○與原告於斯時
    即有所圖謀。另參以甲○○於本院88年度自字第769號刑事
    案件中坦承其確於88年7月23日毀損己○路房屋前半部小套
    房之木門、玻璃窗2扇及牆外電表1個，並更換該部分之門鎖
    將之出租他人等情，益徵甲○○有將己○路房屋占為己有之
    意圖。是甲○○與原告於88年11月9日書立系爭離婚協議書
    ，載明：前半部歸屬甲○○、後半部歸屬乙○○，及此地上
    物當年由甲○○與辛○○（張乙○○之弟）合資自工興建完
    成等語，顯係欲透過該記載，對外表彰己○路房屋為其與乙○○之共有財產，再透過上開歸屬之記載，以形成己○路房
    屋後半部非其所有，而前半部房屋為其所有之假象。
  4.本院復審酌甲○○於96年8月1日自系爭房屋2樓加蓋部分敲
    除與250號房屋2樓加蓋部分之相連牆壁，侵入250號房屋2樓
    加蓋部分內，擺設家具予以竊佔等情，業經本院96年度易字
    第2772號刑事判決認定屬實在卷（見本院卷(二)第28頁至第29
    頁），另甲○○並於96年8月9日向臺北市稅捐稽處中北分處
    申請單獨設立系爭房屋2樓房屋稅籍（其範圍包括系爭250號
    2樓加蓋部分）等情，亦有臺北市稅捐稽處中北分處97年1月
    31日北市稽中北乙字第09730546600號函在卷可按（見本院
    卷(二)第180頁至第186頁），是若其對系爭房屋並無事實上處
    分權，其何以得為敲除系爭房屋2樓牆壁，並透過該處侵入
    250號房屋2樓加蓋部分之事實行為，又何得能執系爭房屋2
    樓另申請單獨設立稅籍，而未引起與其離婚且其自稱已形同
    末路之原告所反對，益徵系爭離婚書上就己○路房屋歸屬之
    記載，為原告與甲○○間通謀而為虛偽之意思表示。
  5.綜上，系爭離婚協議書上就己○路房屋歸屬之記載為甲○○
    另有所圖而與原告間通謀而為虛偽之意思表示，依上揭規定
    ，其意思表示應屬無效。
五、綜上所述，系爭房屋即己○路房屋之後半部係庚○所興建，
    嗣由寅○○○因繼承取得事實上之處分權，後再由甲○○所
    取得。原告所為系爭房屋係原房屋因78年火災全部燒毀而由
    其獨資興建之主張，不足採信，即原告對系爭房屋並無使用
    受益及處分之權能，另系爭離婚協議書就系爭房屋歸屬原告
    之約定，為甲○○與乙○○通謀虛偽意思表示，應屬無效，
    反訴原告即無從加以撤銷。從而，原告請求撤銷系爭執行事
    件就系爭房屋所為之執行程序，及反訴原告請求撤銷甲○○
    與乙○○於88年11月89日就系爭房屋所為讓與行為，均無理
    由，應予駁回。
六、因本件事證已臻明確，兩造其餘主張陳述及所提之證據，經
    本院斟酌後，認與判決結果不生影響，均毋庸再予論述，附
    此敘明。
七、訴訟費用負擔之依據：民事訴訟法第78條。
中    華    民    國    98    年    3     月    19    日
                  民事民四庭  審判長法  官  周祖民
                                            鄧德倩
                                            賴武志
以上正本係照原本作成
如對本判決上訴，須於判決送達後20日內向本院提出上訴狀
中    華    民    國    98    年    3     月    19    日
                                    書記官  施若娟


司法院資訊處製作；財團法人民間司法改革基金會備份。
